【裁判字號】    97,聲,248
【裁判日期】    970306
【裁判案由】    限期起訴
【裁判全文】
臺灣板橋地方法院民事裁定               97年度聲字第248號
聲  請  人  威登國際股份有限公司
法定代理人  甲○○
相  對  人  乙○○
上列當事人間證據保全事件，本院裁定如下：
    主  文
聲請駁回。
聲請程序費用由聲請人負擔。
    理  由
一、按保全證據程序終結後逾30日，本案尚未繫屬者，法院得依
    利害關係人之聲請，以裁定解除因保全證據所為文書、物件
    之留置或為其他適當之處置；前項期間內本案尚未繫屬者，
    法院得依利害關係人之聲請，命保全證據之聲請人負擔程序
    費用；前2 項裁定得為抗告，民事訴訟法第376 條之2 定有
    明文。
二、本件聲請意旨略以：相對人因與聲請人間給付報酬事件，前
    向鈞院聲請證據保全，鈞院亦以96年度聲字第3087號裁定准
    許在案。然因本件被保全之證據數量眾多，恐損及聲請人之
    權益，且有外洩資料侵犯客戶隱私權之虞，若不立即進行訴
    訟，作出公正裁判，恐嚴重侵害聲請人權益，爰聲請限令相
    對人應於民國97年2 月1 日前起訴，或解除本件之證據保全
    程序，並同時陳明限制相對人影印卷內資料之請求，以維護
    客戶之隱私等語。
三、查相對人因與聲請人間給付報酬事件，前向本院聲請證據保
    全，本院於96年12月31日以96年度聲字第3087號裁定准許後
    ，旋於97年1 月10日前往聲請人公司所在地為證據保全程序
    之執行，並將聲請人所提出之銷貨明細表共22頁以附卷方式
    保全之，另依當日筆錄記載，應保全之銷貨明細表原有7 千
    多頁，兩造同意其餘明細表由聲請人於3 週內補呈，嗣聲請
    人亦已提出該7 千多頁之銷貨明細表等情，業經本院調閱前
    揭卷宗核閱無訛，堪認真實。次查相對人自97年1 月10日保
    全證據程序終結迄今，尚未提起本案訴訟，有本院民事記錄
    科查詢表4 紙在卷可查，固符民事訴訟法第376 條之2 第1
    項所定「保全證據程序終結後逾30日，本案尚未繫屬」之要
    件，惟是否更以裁定解除因保全證據所為文書、物件之留置
    或為其他適當之處置，仍屬法院職權裁量之範圍，而非當然
    必須為解除留置或為其他適當之處置，此觀該條項係規定法
    院「得」依利害關係人之聲請，以裁定解除因保全證據所為
    文書、物件之留置或為其他適當之處置等語自明。經審閱相
    對人聲請保全證據之理由及所附證物，可知前揭經證據保全
    程序所保全之證據，確有予以保全之必要，而該等文書之保
    全方法僅係將銷貨明細表列印後留置於法院保管，以供日後
    查證之用，並未明顯直接影響聲請人公司之業務進行與推廣
    ，聲請人雖另主張有外洩資料侵犯客戶隱私權之虞云云，惟
    是否侵害客戶隱私，另有其他民、刑事法律可資規範，且前
    揭保全證據方法已屬兼顧兩造及客戶權益之最低損害方法，
    尚難認其處置有何不當，至於相對人聲請保全證據之目的，
    本在依據該銷貨明細表所載金額、數量據以計算報酬，如限
    制其不得閱卷影印，將有損其受憲法所保障之訴訟權能，礙
    難僅因聲請人前揭主張，即認有加以限制之必要，故其請求
    解除本件之證據保全程序，並限制相對人影印卷內資料之請
    求，為無理由。末查民事訴訟法第376 條之2 並未規定法院
    得限期命相對人起訴之規定，故聲請人請求限令相對人應於
    民國97年2 月1 日前起訴，亦屬無據。綜上，聲請人所提聲
    請，均無理由，爰予駁回。
四、依民事訴訟法第95條、第78條，裁定如主文。
中    華    民    國    97    年    3     月    6     日
                  民事第二庭  法  官  楊明佳
以上正本證明與原本無異。
如不服本裁定應於送達後10日內向本院提出抗告狀，並應繳納抗
告費新臺幣1,000元。
中    華    民    國    97    年    3     月    6     日
                              書記官  楊璧華


司法院資訊處製作；財團法人民間司法改革基金會備份。
